# 不丧失控制权情况下处置子公司股权会计分录背后的逻辑

提问人：进击 de巨人 时间：2019-09-21 11:31:58
请问陈老师，在不丧失控制权的情况下，母公司处置子公司部分长投，母公司个别财务报表与合并报表，各项调整分录背后的逻辑是怎样的呢？其勾稽关系如何？调整是否合理呢？@chenyiwei

回答人：chenyiwei
1 、母公司个别报表层面就是正常的股权投资处置，处置价款与按比例转出的投资账面价值之间的差额确认投资收益。
2 、合并报表层面，是视同少数股东对合并主体增资（所以称为权益性交易），处置款相当于少数股东投入的增资款，与少数股东权益增加额之间的差额是少数股东让渡给母公司股东（或者母公司股东让渡给少数股东）的权益，所以该差额是调整合并报表中的归母股东权益（如资本公积）。